Inventaris van het Kabinetsarchief van het Ministerie van Buitenlandse Zaken betreffende de Politieke Rapportage door Nederlandse diplomatieke vertegenwoordigers in het buitenland, 1871-1940
Nationaal Archief, Den Haag
Ministerie van Buitenlandse Zaken: Geheime Rapporten en Kabinetsrapporten
BuZa / Kabinetsarchief Politieke Rapportage
1871-1940
Z21065
42.90 meter; 346 inventarisnummers.
Nationaal Archief, Den Haag
Ministerie van Buitenlandse Zaken, Kabinet
Het Kabinetsarchief bevat politieke rapportages door Nederlandse diplomatieke vertegenwoordigers in het buitenland aan het Ministerie van Buitenlandse Zaken over de periode 1871-1940. De rapporten zijn per standplaats geordend en verdeeld naar functionaris: gezanten en consulaire ambtenaren. Tevens opgenomen zijn samenvattingen van de politieke berichten. Een aantal stukken betreffen conflicten uit de Tweede Wereldoorlog.
Archiefvorming
Geschiedenis van het archiefbeheer
Ongeveer een achtste van het materiaal is na de Duitse inval van mei 1940 door het zogenaamde 'Sonderkommando von Künsberg' met andere bestanddelen van het vooroorlogse departementsarchief naar Berlijn overgebracht. Na de oorlog werd het teruggevonden door een Amerikaanse legereenheid en naar Washington gezonden. In 1949 kwam het opnieuw in het bezit van de Nederlandse regering.
Dat in de bezettingsperiode de meegenomen stukken aan een onderzoek zijn onderworpen blijkt uit gevonden Duitse vertalingen, 'Distributionszettel' en de ten dele verstoorde orde van het geheel, die bij de inventarisering nu weer is hersteld.
De politieke rapporten van het gezantschap te Berlijn vanaf ± 1933 of 1934, benevens de politieke rapportage van de belangrijkste andere gezantschappen: Londen, Parijs, Brussel, Rome en Washington zijn op 31 mei 1940 vernietigd (zie 'De toestand van het archiefmateriaal van het Ministerie van Buitenlandse Zaken over de periode 1931-1940, en de mogelijkheden voor reconstructie' van W.F. Renaud, in: Bijdragen en Mededelingen betreffende de geschiedenis der Nederlanden 1975 (ARA H15F).
De overdracht van het archief aan het Algemeen Rijksarchief heeft in tweeën plaatsgevonden. In april 1973 werden de stukken over de periode 1871-1918 overgedragen, in januari 1985 volgde het gedeelte 1919-1940.
Overbrenging van een overheidsarchief
Inhoud en structuur van het archief
2.05
Inhoud
In deze inventaris zijn opgenomen de politieke rapporten over de periode 1871-1940 afkomstig van de Nederlandse diplomatieke vertegenwoordigers in het buitenland. Voor zover er geen gezantschappen waren werd de rapportage verricht door consulaire ambtenaren.
Bij het raadplegen van de inventaris dient men rekening te houden met het feit dat één en dezelfde diplomaat bij verschillende hoven en/of regeringen tegelijkertijd als vertegenwoordiger optrad. Hij had dan zijn vaste residentie in één van de betrokken hoofdsteden en bracht periodieke bezoeken aan de andere. Een goed voorbeeld hiervan is de gang van zaken in de Scandinavische landen. Ook hierbij is in de index zoveel mogelijk verwezen naar de plaats van waaruit de rapportage plaatsvond.
Voor zover zich in de serie rapporten van consulaire ambtenaren ook gezantschapsrapporten bevinden, is in de inventaris hiernaar verwezen. Achter de plaatsnamen staat soms de aanduiding vc, c of cg om aan te geven dat het om een vice-consulaat (vc) een consulaat (c) of een consulaat-generaal (cq) gaat.
In enkele gevallen bevinden zich in het archief afschriften van rapporten in plaats van originelen. Het gaat hierbij om rapporten waarvan het origineel niet werd aangetroffen. In het archief van het ministerie bevond zich echter een serie afschriften van politieke rapporten over de periode 1882-1886. Geconstateerde hiaten zijn met afschriften uit deze serie aangevuld.
Ordening van het archief
De rapporten in deze inventaris zijn geordend in twee series: rapportage van gezanten en van consulaire ambtenaren. Daarbinnen zijn de rapporten per post geordend. De plaatsnamen zijn alfabetisch gerangschikt. Per plaats zijn de stukken chronologisch (op datum van de brief, niet op exhibitumdatum) geordend. Geheel consequent is de ordening in deze voorlopige inventaris niet toegepast. In een aantal gevallen zijn de rapporten van verschillende posten over eenzelfde periode samengevoegd. Dat is met name het geval bij de consulaire rapporten. Bij de gezantschapsrapporten zijn de rapporten afkomstig uit verschillende posten in Latijns-Amerika te vinden onder Latijns-Amerika. Een enkele keer is er ook sprake van rapporten betreffende één zaak die bij elkaar zijn gehouden. De ordening is dus niet geheel chronologisch/alfabetisch. In die gevallen waar sprake is van een ordening naar onderwerp of zaak, is dat in de beschrijving aangegeven.
Het is raadzaam om bij het raadplegen van de inventaris eerst gebruik te maken van de index op plaatsnamen (zie bijlage), waarin alle inventarisnummers, waarin zich stukken bevinden van een bepaalde post, zijn opgenomen. Daarmee voorkomt men dat men stukken mist die onder een andere plaatsnaam zijn geborgen en geordend, zoals hiervoor aangegeven.
Het komt ook voor dat residenties, van waaruit door Nederlandse diplomaten werd gerapporteerd, in de loop der jaren van naam veranderden. De stukken van het Nederlandse gezantschap in Turkije bijvoorbeeld zijn afkomstig uit Constantinopel-Istanbul, en Angora-Ankara. De index verwijst naar de plaatsnaam en inventarisnummer waaronder de stukken geborgen zijn.
Aanwijzingen voor de gebruiker
Openbaarheidsbeperkingen
Volledig openbaar.
Materiële beperkingen
Aanvraaginstructie
Openbare archiefstukken kunnen online worden aangevraagd en gereserveerd. U kunt dit ook via de terminals in de studiezaal van het Nationaal Archief doen. Om te kunnen reserveren dient u de volgende stappen te volgen:
U maakt een profiel aan op www.gahetna.nl, en logt vervolgens in
Via de archiefinventaris (alleen de beschrijvingen met rode nummers) selecteert u het gewenste archiefstuk door op de knop 'Reserveren' te klikken
In het volgende scherm geeft u aan op welke dag u het archiefstuk wilt inzien
Indien u zich bevindt in de studiezaal en een tafelnummer heeft ontvangen kunt u dit nummer vermelden. Als u geen tafelnummer heeft kunt u tafelnummer 777 laten staan
Vervolgens bevestigt u uw reservering door deze te versturen.
Verwant materiaal
Beschikbaarheid van kopieën
Verwante archieven
De politieke rapportage door Nederlandse diplomatieke vertegenwoordigers vond uiteraard vóór 1871 ook al plaats.
Tot 1853 werden de rapporten echter niet afzonderlijk bijeen gehouden maar geborgen in het verbaal- en dossierarchief van het ministerie. Met behulp van de klappers en indices zijn de rapporten daarin terug te vinden. Wel bevindt zich in het archief van de Staatssecretarie (inventaris 2.02.1, inv.nrs. 6251-6352) een serie afschriften van politieke rapporten van gezanten en consuls over de periode 1814-1840. Deze afschriften werden door de minister van Buitenlandse Zaken aan de koning toegezonden.
Over de periode 1853-1870 bestaat een afzonderlijke serie politieke rapporten in het archief van het ministerie (inventaris 2.05.01, inv.nrs. 2768-2833). Niet alle politieke rapporten zijn in deze serie opgenomen; ook voor wat betreft de periode ná 1853 zal men het verbaal- en dossierarchief moeten raadplegen.
In juni 1866 werd het Kabinet van de minister ingesteld. Het merendeel van de politieke rapporten werd vanaf die datum in de agenda's en klappers van het Kabinet geregistreerd (zie inventaris 2.05.01, inv.nrs. 2949-2956). Tot juli 1867 werden de stukken ook in de gewone agenda ingeschreven en van een gewoon agendanummer voorzien. Na 1867 werd het grootste deel van de politieke rapporten uitsluitend in de kabinetsagenda ingeschreven. Het kwam ook voor dat bepaalde politieke rapporten alleen in de gewone agenda werden ingeschreven. In de periode juli 1907-augustus 1908 is er geen Kabinet van de minister geweest. Alle politieke rapportage is in deze periode in de gewone agenda geregistreerd. Ook na 1866 bleef men de politieke rapporten als aparte serie ordenen.
Beschrijving van de series en archiefbestanddelen
- Politieke rapportage door gezanten, 1
  - Alexandrië, zie index., ---
  - Ankara, zie Istanbul, [mapnrs. 208-209]., ---
  - Athene [mapnrs. 2-9]., 1895-1940; div.nrs; 8 omslagen
    - 1895 jan.-dec. [mapnr. 2] 1896 jan.-1900 dec. [mapnr. 3], 1
    - 1901 jan.-1904 dec. [mapnr. 4] 1904 dec.-1909 dec. [mapnr. 5], 2
    - 1910 jan.-1915 jan. 1917 aug.-1918 dec. [mapnr. 6], 3
    - 1919 jan.-1921 dec. [mapnr. 7], 198
    - 1922 jan.-1933 dec. [mapnr. 8], 199
    - 1934 jan.-1940 mrt. [mapnr. 9], 200
  - Bangkok [mapnrs. 10-13]., 1902-1935; div.nrs; 4 omslagen
    Zie ook mapnr. 786.
    - 1902 sep.-1918 nov. [mapnr. 10], 4
    - 1919 apr.-1933 jan. [mapnr. 11] Met een omslag inzake de Siamese Grondwet, 201
    - 1933 jan.-1937 aug. [mapnr. 12], 202
    - 1938 sep.-1939 dec. [mapnr. 13] Met een omslag inzake de studie van Siamese studenten in Nederland, 1933-1935, 203
  - Belgrado [mapnrs. 14-16]., 1901-1940; div.nrs; 3 omslagen
    - 1901 mrt.-1950 dec. 1908 juli-1913 okt. [mapnr. 14], 5
    - 1919 aug.-1933 mrt. [mapnr. 15] 1933 apr.-1940 apr.[mapnr. 16], 203
  - Berlijn [mapnrs. 17-52]., 1871-1940; div.nrs; 34 omslagen, 2 pakken
    - 1871 jan.-dec. [mapnr. 17], 6
    - 1872 jan.-dec. [mapnr. 18], 7
    - 1873 jan.-dec. [mapnr. 19] 1874 jan.-dec. [mapnr. 20], 8
    - 1874 dec.-1875 dec. [mapnr. 21] 1876 jan.-dec. [mapnr. 22], 9
    - 1877 jan.-dec. [mapnr. 23] 1877 dec.-1878 dec. [mapnr. 24], 10
    - 1879 jan.-dec. [mapnr. 25] 1880 jan.-dec. [mapnr. 26], 11
    - 1881 jan.-dec. [mapnr. 27] 1882 jan.-dec. [mapnr. 28] 1883 jan.-dec. [mapnr. 29] 1884 jan.-dec. [mapnr. 30] 1885 jan.-dec. [mapnr. 31], 12
    - 1886 jan.-dec. [mapnr. 32] 1887 jan.-dec. [mapnr. 33] 1888 jan.-dec. [mapnr. 34] 1889 jan.-nov. [mapnr. 35], 13
    - 1890 jan.-dec. [mapnr. 36] 1891 jan.-dec. [mapnr. 37] 1892 jan.-dec. [mapnr. 38] 1893 jan.-dec. [mapnr. 39] 1894 jan.-dec. [mapnr. 40], 14
    - 1895 jan.-dec. [mapnr. 41] 1896 jan.-dec. [mapnr. 42], 15
    - 1897 jan.-dec. [mapnr. 43], 16
    - 1898 jan.-1899 dec. [mapnr. 44], 17
    - 1900 jan.-1901 dec. [mapnr. 45], 18
    - 1902 jan.-1904 dec. [mapnr. 46], 19
    - 1905 jan.-1908 dec. [mapnr. 47], 20
    - 1909 feb.-1914 juli 1917 apr.-1918 dec. [mapnr. 48], 21
    - 1919 jan.-1926 okt. [mapnr. 49], 204
    - 1927 jan.-1929 mrt. [mapnr. 50], 205
    - 1929 mrt.-1931 dec. [mapnr. 51] 1938 juni, sep. en 1939 dec., 1940 apr. [mapnr. 52], 206
  - Bern [mapnrs. 53-58]., 1894-1940; div.nrs; 6 omslagen
    - 1894 nov.-1895 dec. [mapnr. 53] 1896 juli-1918 dec. [mapnr. 54], 22
    - 1919 jan.-1927 dec. [mapnr. 55], 207
    - 1928 jan.-1934 dec., 1940 apr. [mapnr. 56] Met omslagen over een zônegeschil Frankrijk-Zwitserland, bescherming van de openbare orde, uniformverbod, verbod van het verschijnen van persorganen, bescherming van 's lands zekerheid in Zwitserland, 208
    - 1935 feb.-1939 apr. [mapnr. 57] Met omslagen inzake de Zwitserse neutraliteit, handhaving en verbreiding van het geestelijke erfgoed der Zwitserse Confederatie. 1939 apr.-1940 apr. [mapnr. 58], 209
    - Boedapest [mapnrs. 59-64] 1921 okt.-1923 dec. 1923 [mapnr. 59] 1924 jan.-1929 juni 1929 [mapnr. 60] 1930 feb.-1933 aug. 1933 [mapnr. 61] 1934 feb.-1936 okt. 1936 [mapnr. 62] Met een omslag inzake het overlijden van minister-president J. Gömbös, oktober 1937 mrt.-1938 dec. [mapnr. 63] 1939 jan.-1940 apr. [mapnr. 64]. 1921-1940, 210; 6 omslagen
  - Boekarest [mapnrs. 65-85]., 1880-1940; div.nrs; 19 omslagen, 1 pak, 1 stuk
    Zie ook mapnrs. 720, 722, 723, 724 en 737-742.
    - 1880 sep. [mapnr. 65] 1881 jan.-dec. [mapnr. 66] 1882 jan.-dec. [mapnr. 67] 1882 dec.-1883 dec. [mapnr. 68] 1883 dec.-1884 dec. [mapnr. 69] 1884 dec.-1885 dec. [mapnr. 70] 1885 dec.-1886 dec. [mapnr. 71] 1887 jan.-dec. [mapnr. 72], 23
    - 1888 jan.-dec. [mapnr. 73] 1888 dec.-1889 nov. [mapnr. 74] 1890 feb.-dec. [mapnr. 75] 1890 dec.-1891 dec. [mapnr. 76] 1891 dec.-1892 dec. [mapnr. 77] 1893 jan.-nov. [mapnr. 78] 1894 jan.-okt. [mapnr. 79] 1895 jan.-dec. [mapnr. 80], 24
    - 1896 jan.-1915 nov. [mapnr. 81] Met rapporten van de consul-generaal te Belgrado, 25
      Ook gedateerd Sinaïa.
    - 1919 mei-1928 dec. [mapnr. 82], 211
    - 1929 jan.-1933 dec. [mapnr. 83], 212
    - 1934 jan.-1938 juni [mapnr. 84] 1938 juni-1940 apr. [mapnr. 85], 213
  - Brussel [mapnrs. 86-148]., 1871-1940; div.nrs; 63 omslagen
    - 1871 jan.-dec. [mapnr. 86], 26
    - 1872 jan.-dec. [mapnr. 87] 1872 dec.-1873 dec. [mapnr. 88], 27
    - 1874 jan.-dec. [mapnr. 89] 1875 jan.-dec. [mapnr. 90] 1876 jan.-dec. [mapnr. 91], 28
    - 1877 jan.-dec. [mapnr. 92] 1878 jan.-dec. [mapnr. 93], 29
    - 1878 dec.-1879 dec. [mapnr. 94] 1880 jan.-dec. [mapnr. 95] 1880 dec.-1881 dec. [mapnr. 96], 30
    - 1882 feb.-dec. [mapnr. 97] 1883 jan.-dec. [mapnr. 98] 1884 jan.-dec. [mapnr. 99], 31
    - 1885 jan.-dec. [mapnr. 100] 1886 jan.-dec. [mapnr. 101], 32
    - 1887 jan.-dec. [mapnr. 102] 1888 jan.-dec. [mapnr. 103], 33
    - 1889 jan.-dec. [mapnr. 104] 1890 jan.-nov. [mapnr. 105] 1891 jan.-juni, nov. [mapnr. 106] 1891 juni, aug., nov. [mapnr. 107] Betreffende Luxemburg 1892 mrt.-juli, okt.-nov. [mapnr. 108] 1893 feb.-juli [mapnr. 109] 1893 mrt. [mapnr. 110] Betreffende Luxemburg 1894 jan.-dec. [mapnr. 111] 1895 jan.-dec. [mapnr. 112] 1896 jan.-dec. [mapnr. 113], 34
    - 1897 jan.-nov. [mapnr. 114] 1898 jan., apr., mei, juni, dec. [mapnr. 115] 1899 jan., juni-okt. [mapnr. 116] 1900 jan.-juni [mapnr. 117] 1901 feb., apr., juni, juli, sep. [mapnr. 118] 1902 apr., mei, juli [mapnr. 119] 1903 jan., apr., juni, aug., dec. [mapnr. 120] 1904 apr.-juli, nov. en dec. [mapnr. 121] 1905 feb.-1906 jan. [mapnr. 122], 35
    - 1906 dec.-1907 mei, okt.-dec. [mapnr. 123] 1908 jan.-juli, okt.-dec. [mapnr. 124] 1909 jan.-dec. [mapnr. 125], 36
    - 1910 jan.-mei, aug.-dec. [mapnr. 126] 1911 jan.-dec. [mapnr. 127], 37
    - 1912 jan.-dec. [mapnr. 128] 1913 jan.-dec. [mapnr. 129] 1914 jan.-juli [mapnr. 130] 1918 nov.-dec. [mapnr. 131], 38
    - 1919 jan., apr.-dec. [mapnr. 132] 1920 jan.-dec. [mapnr. 133], 214
    - 1921 jan.-dec. [mapnr. 134] 1922 jan.-feb., mei-dec. [mapnr. 135] 1923 jan.-aug., nov. [mapnr. 136], 215
    - 1924 jan.-mei, nov.-dec. [mapnr. 137] 1925 jan.-apr., aug.-dec. [mapnr. 137] 1926 jan.-okt. [mapnr. 137], 216
    - 1927 jan.-1929 dec. [mapnr. 138], 217
    - 1930 jan.-dec. [mapnr. 139] 1931 jan.-dec. [mapnr. 140], 218
    - 1932 jan.-dec. [mapnr. 141] Met omslagen over financiële maatregelen in België, een memorandum van de Raad van Vlaanderen over de buitenlandse politiek van België, 1931 juli- september, 1932 december, 219
    - 1933 jan.-apr. [mapnr. 142], 220
    - 1933 mei-1934 jan. [mapnr. 143] Met omslagen over de financiële toestand in België, Franse propaganda, 221
    - 1934 jan.-dec. [mapnr. 144] Met een omslag over financiële maatregelen. 1935 jan.-nov. [mapnr. 145] 1936 jan.-nov. [mapnr. 146] Met een omslag over wetsontwerpen aangaande het aantal leden der Provinciale Raden en Parlement. 1937 jan.-dec. [mapnr. 147] Met een omslag inzake bescherming der Politieke en sociale orde in Luxemburg. 1940 jan.-mrt. [mapnr. 148], 222
  - Caracas, zie index., ---
  - Christiania, zie: Oslo, mapnr. 378., ---
  - Constantinopel (Pera) [mapnrs. 150-202]., 1869-1927; div.nrs; 52 omslagen, 1 pak
    - 1868 dec.-1869 dec. [mapnr. 150] 1870 jan.-dec. [mapnr. 151] 1871 jan.-dec. [mapnr. 152] 1872 jan.-nov. [mapnr. 153] 1873 jan.-okt. [mapnr. 154] 1874 jan.-nov. [mapnr. 155] 1875 jan.-dec. [mapnr. 156], 39
    - 1876 jan.-dec. [mapnr. 157] Met rapporten uit Saloniki en Roustchouk; met een omslag inzake erkenning van Sultan Murad V als opvolger van Abdul Aziz, 40
    - 1877 jan.-dec. [mapnr. 158] 1878 jan.-dec. [mapnr. 159] 1879 jan.-dec. [mapnr. 160], 41
    - 1879 dec., 1880 mrt.-nov. [mapnr. 161] 1881 apr.-dec. [mapnr. 162] 1881 dec.-1882 dec. [mapnr. 163] Met rapporten van de Nederlandse consul te Roustchouk, consul-generaal te Beiroet, vice-consul te Mersina (Tarsous), consul te Smyrna. 1883 jan.-dec. [mapnr. 164] Met een rapport van de consul te Roustchouk 1884 jan.-dec. [mapnr. 165], 42
    - 1884 dec.-1885 dec. [mapnr. 166] 1885 dec.-1886 dec. [mapnr. 167], 43
    - 1886 dec.-1887 dec. [mapnr. 168] 1887 dec.-1888 dec. [mapnr. 169] 1888 dec.-1889 nov. [mapnr. 170], 44
    - 1890 jan.-okt. [mapnr. 171] 1891 jan.-dec. [mapnr. 172] 1891 dec.-1892 dec. [mapnr. 173] 1893 jan.-dec. [mapnr. 174], 45
    - 1894 jan.-dec. [mapnr. 175] 1894 dec.-1895 dec. [mapnr. 176] Met een rapport van de vice-consul te Mersina en Tarsous, 46
    - 1896 jan.-dec. [mapnr. 177] Met brieven van de vice-consul te Aleppo over Syrië, van de consul te Beiroet over gebeurtenissen in Hauran, de opstand van de Druses, rapporten van dezelfde consul, brief van de consul te Smyrna over arbeiders-onlusten, rapport van de vice-consul van Mersina en Tarsous. 1897 jan.-dec. [mapnr. 178] Met een omslag inzake de benoeming van een officier der gendarmerie op Kreta, met agenda; rapporten van de consuls te Smyrna en Djeddah, 47
    - 1898 jan.-dec. [mapnr. 179] 1899 jan.-dec. [mapnr. 180] Met rapporten van de consul te Saloniki, vice-consul te Vathy (Samos), vice-consul te Rhodos, consul te Smyrna. 1900 jan.-dec. [mapnr. 181], 48
    - 1901 jan.-dec. [mapnr. 182] Met rapporten van de consul-generaal te Beiroet, de vice-consul te Jeruzalem en de vice-consul te Varna. 1902 jan.-dec. [mapnr. 183] Met rapporten van de vice-consul te Varna en van de consul te Aleppo. 1903 jan.-okt. [mapnr. 184] 1904 jan.-nov. [mapnr. 185] Met rapporten van de vice-consul te Vathy (Samos) en consul-generaal te Beiroet. 1905 feb.-nov. [mapnr. 186] Met rapporten van de consul-generaal te Beiroet, consul te Smyrna. 1906 jan., sep. en okt. [mapnr. 187] Met een omslag over de reis van graaf Van Limburg Stirum naar Macedonië, 49
    - 1907 jan.-dec. [mapnr. 188] 1908 jan.-dec. [mapnr. 189], 50
    - 1909 jan.-dec. [mapnr. 190], 51
    - 1910 jan.-dec. [mapnr. 191] Met een rapport van de vice-consul te Damascus, 52
    - 1911 jan.-dec. [mapnr. 192], 53
    - 1912 jan.-dec. [mapnr. 193] Met rapporten van de consul-generaal te Smyrna en Beiroet. 1913 feb.-dec. [mapnr. 194] 1914 jan.-dec. [mapnr. 195] Met een rapport van de consul-generaal te Smyrna. 1916 mrt.-dec. [mapnr. 196] 1917 jan., feb., okt. [mapnr. 196], 54
    - 1920 jan.-1921 dec. [mapnr. 197] Met rapporten van de consul-generaal te Smyrna, de consul te Aleppo, de consul te Odessa en de vice-consul te Damascus, 223
    - 1922 jan.-1923 dec. [mapnr. 198] Met een omslag inzake de patriarch Meletios IV, rapporten van de consul-generaal te Smyrna, politiek bericht van jhr. Von Smidt auf Altenstadt over Georgië, overzichten van Turkse persberichten te Constantinopel, 224
    - 1924 jan.-dec. [mapnr. 199] Met rapport van de consul-generaal te Smyrna. 1925 jan.-dec. [mapnr. 200] Met een rapport van de vice-consul te Sofia, 225
    - 1926 jan.-nov. [mapnr. 201] 1927 jan.-dec. [mapnr. 202], 226
    - Djeddah [mapnrs. 203-204] 1930 dec.-1933 nov. [mapnr. 203] Met een omslag over het bezoek van de Amerikaanse ingenieur Twitchel aan de Hedjaz. 1934 jan.-1940 mrt. [mapnr. 204] Met een omslag inzake de oorlog tussen Saoedijjah en Jemen 1934. 1930-1940, 227; 2 omslagen
    - Florence [mapnr. 205]. 1871 jan. - dec., 55; 1 omslag
      Ook gedateerd Rome.
    - Helsinki [mapnrs. 206-207] 1937 mrt.-1939 nov. [mapnr. 206] 1939 dec.-1940 mrt. [mapnr. 207]. 1937-1940, 228; 2 omslagen
      1. In de periode 1939 dec.-1940 mrt. is het gezantschap verplaatst naar Kauniainen.
      2. Zie ook Stockholm.
    - Istanbul [mapnrs. 208-209] 1928 jan.-1937 nov. [mapnr. 208] Met een omslag met politieke rapporten van de consul en waarnemend consul-generaal te Sofia en rapporten van de gezant te Istanbul over Bulgarije. 1938 jan.-juni [mapnr. 209] Met rapporten van de consul-generaal te Sofia. 1928-1938, 229; 1 omslag, 1 pak
      Ook gedateerd Ankara.
  - Kairo [mapnrs. 210-213]., 1923-1940; div.nrs; 4 omslagen
    Zie ook Politieke rapportage door consulaire ambtenaren.
    - 1923 jan.-1925 dec. [mapnr. 210] Met rapporten van de consul-generaal te Beiroet, 230
    - 1926 jan.-1937 dec. [mapnr. 211] Met rapporten van de consul-generaal te Beiroet, een omslag inzake het Brits-Egyptische verdrag van vriend- en bondgenootschap van 1936 en een omslag met stukken over Palestine Royal Commission Report inzake verdeling van Palestina, 231
      Van aug. tot okt. 1935 gedateerd Alexandrië.
    - 1933 juni-1938 dec. [mapnr. 212] Betreffende Arabische persberichten, de islam, Nederlandse studenten aan het 'Al Azhar' universiteit te Cairo, met rapporten van het gezantschap Djeddah. 1938 jan.-1940 mei [mapnr. 213], 232
  - Kopenhagen [mapnrs. 214-218]., 1920-1940; div.nrs; 3 omslagen, 2 pakken
    Over de periode voor 1920 zie Stockholm.
    - 1920 jan.-1924 dec. [mapnr. 214] Met een omslag betreffende het Noors-Deens geschil over Groenland, 233
      Ook gedateerd Christiana (Oslo).
    - 1925 jan.-1932 nov. [mapnr. 215] Met omslagen over wetsontwerpen ter bestrijding van de economische crisis in Denemarken, nevenbetrekkingen der ministers in Denemarken, betrekkingen tussen Denemarken en IJsland, herdenking van het duizendjarig bestaan van het IJslandse parlement in 1930, 234
    - 1933 juli-1938 dec. [mapnr. 216] Met een omslag over uniformverbod in Denemarken april 1933 - april 1937. 1939 jan.-dec. [mapnr. 217] 1940 jan.-mei [mapnr. 218] Met een omslag inzake besluiten van het parlement van IJsland i.v.m. de bezetting van Denemarken, 235
  - Latijns Amerika [mapnrs. 219-270]., 1902-1940; div.nrs; 43 omslagen, 16 stukken
    Raadpleeg de index voor een overzicht van de consulaat- en gezantschappen in Latijns-Amerika.
    - Mapnummers 219-223 Caracas [mapnr. 219], 1902 mei en 1908 jan., 2 stukken Rio de Janeiro [mapnr. 220], 1905 dec.-1908 feb.(Gezantschap en consulaat-generaal), 1 omslag Buenos Aires [mapnr. 221], 1906 nov.-1908 nov.(Voor oudere data, zie Politieke rapportage door consulaire ambtenaren, 1 omslag Mexico [mapnr. 222], 1907 dec., 1 omslag Buenos Aires, Caracas, Petropolis, Rio de Janeiro, Santiago de Chile, Port au Prince cg, Lima cg, Guatemala cg [mapnr. 223], 1908 dec.-1919 jan., 1 omslag, 1902-1919; 56; 2 stukken, 4 omslagen
    - Caracas [mapnr. 224] Omslagen betreffende de herdenking van admiraal Brion, een bezoek van de gouverneur van Curaçao aan Venezuela en geruchten over verkoop van Curaçao. 1919 mei, 1920 okt. (cg)., 1 omslag 1921 mrt.-1922 dec. Rio de Janeiro [mapnr. 225] 1919 mei-1923 jan., 1 omslag, 236
    - Buenos Aires [mapnr. 226] 1920 mei-1922 dec., 1 omslag Santiago de Chile [mapnr. 227] 1921 jan.-1922 dec., 1 omslag Mexico City [mapnrs. 228-229], 2 omslagen 1922 juli-dec. [mapnr. 228], 237
    - 1923 jan.-dec. [mapnr. 229] Buenos Aires, Caracas, Petropolis, Rio de Janeiro, en Santiago [mapnr. 230] 1923 jan.-dec., 1 omslag, 238
    - Buenos Aires, Caracas, Mexico City, Rio de Janeiro, Santiago [mapnr. 231] 1924 jan.-dec., 1 omslag, 239
    - Buenos Aires, Caracas, Mexico City, Petropolis, Rio de Janeiro, Santiago [mapnr. 232] Met een omslag inzake Braziliaanse financiën juli-sep. 1924.,1 omslag 1925 jan.-dec., 240
    - Buenos Aires, Caracas, Guatemala, Lima cg, Mexico City, Rio de Janeiro, Santiago [mapnr. 233] 1926 jan.-dec., 1 omslag, 241
    - Buenos Aires, Caracas, Guatemala, Mexico City, Rio de Janeiro, Santiago [mapnr. 234] 1927 jan.-dec., 1 omslag, 242
    - Buenos Aires, Caracas, Mexico City, Rio de Janeiro, Santiago [mapnr. 235] Met een omslag over onrust en asylrecht in Caracas. 1928 jan.-dec., 1 omslag, 243
    - Bogota, Buenos Aires, Caracas, Mexico City, Rio de Janeiro, Santiago [mapnr. 236] Met een omslag met een politiek en economisch rapport over Bolivia. 1929 jan.-dec., 1 omslag, 244
    - Bogota, Buenos Aires, Caracas, Havanna, Lima, Mexico City, Rio de Janeiro, Santiago, Santo Domingo cg [mapnr. 237] 1930 jan.-1931 dec., 1 omslag, 245